臺灣臺北地方法院民事簡易判決
110年度北簡字第20184號
原      告  凱基商業銀行股份有限公司


法定代理人  魏寶生  
訴訟代理人  王瑞英  

            潘俐君  
被      告  周進忠  
訴訟代理人  周雅嵐  
上列當事人間請求返還借款事件，本院於中華民國111年1月11日
言詞辯論終結，判決如下：
    主      文
被告應給付原告新臺幣參拾玖萬壹仟壹佰玖拾陸元，及其中新臺
幣參拾捌萬伍仟捌佰柒拾參元，自民國一百一十年九月二十三日
起至清償日止，按週年利率百分之十五計算之利息。
訴訟費用新臺幣肆仟參佰元由被告負擔。
本判決得假執行。但被告以新臺幣參拾玖萬壹仟壹佰玖拾陸元為
原告預供擔保後，得免為假執行。
    事實及理由
一、按當事人得以合意定第一審管轄法院，但以關於由一定法律
    關係而生之訴訟為限，前項合意，應以文書為之，民事訴訟
    法第24條定有明文。查原告（原名：萬泰商業銀行股份有限
    公司）與被告所簽訂之小額循環信用貸款契約第23條約定，
    兩造合意以本院為本契約涉訟時之第一審管轄法院，是以原
    告向本院提起本件訴訟，本院自有管轄權，合先敘明。
二、原告主張：被告於民國94年5月16日與原告訂立現金卡使用
    契約，約定借款額度最高以新臺幣（下同）1,000,000元為
    限度，於被告所開設帳戶內循環使用，借款期間自94年5月1
    6日起至95年5月16日止為期1年，利息按固定週年利率18.25
    %計算，如未依約繳款時，延滯期間按週年利率20%給付利息
    ，期滿30日前，如被告不為反對續約之意思表示並經原告審
    核同意者，得以同一內容繼續延長1年，不另換約，其後每
    年屆期時亦同，詎被告未依約繳款，迭催不理，至110年9月
    22日止，尚積欠本金385,873元，利息5,323元，合計391,19
    6元，爰依契約法律關係提起本件訴訟等語，並聲明如主文
    第1項所示。
三、被告則以：對於原告請求的金額沒有意見，我願意跟原告協
    商還款方式等語，資為抗辯。
四、經查，原告前揭主張，業據其提出與所述相符之小額循環信
    用貸款契約、利息餘額查詢、交易紀錄一覽表為證(見本院
    卷第5-17頁)，復被告自陳對於原告請求的金額沒有意見等
    語(見本院卷第33頁)，堪認原告上開主張為真實。至被告另
    抗辯願意跟原告協商還款方式云云，應自行與原告洽談，與
    被告依約應負之清償責任無涉，被告上開所辯，尚難採憑。
    從而，原告據以提起本訴，請求被告給付如主文第1項所示
    之金額及利息，為有理由，應予准許。
五、本件係就民事訴訟法第427條訴訟適用簡易程序所為被告敗
    訴之判決，依同法第389條第1項第3款規定，應依職權宣告
    假執行，並依同法第392條第2項規定，依職權宣告被告預供
    擔保，得免為假執行。
六、本件事證已臻明確，兩造其餘攻擊防禦方法及證據，核與判
    決之結果，不生影響，爰不一一論列，併此敘明。 
七、訴訟費用負擔之依據：民事訴訟法第78條。本件訴訟費用額
    ，依後附計算書確定如主文第2項所示金額。
中　　華　　民　　國　　111 　年　　1 　　月　　25　　日
                  臺北簡易庭    法　官  葉藍鸚
訴訟費用計算書
項　　　　目             金 　額（新臺幣）　　    備  註
第一審裁判費　　　       4,300元
合　　　　計　　　       4,300元
以上正本係照原本作成。
如不服本判決，應於判決送達後20日內向本庭提出上訴狀（須按
他造當事人之人數附繕本）。如委任律師提起上訴者，應一併繳
納上訴審裁判費。
中　　華　　民　　國　　111 　年　　1 　　月　　25　　日
                                書記官  林錫欽